臺灣高等法院刑事裁定
110年度抗字第1768號
抗  告  人
即  聲請人  林佑彥


上列抗告人即聲請人因聲請回復原狀案件，不服臺灣士林地方法
院110年度聲字第1044號中華民國110年10月4日裁定，提起抗告
，本院裁定如下：
    主  文
抗告駁回。                                             
    理  由
一、原裁定意旨略以：抗告人即聲請人林佑彥（下稱抗告人）對
    邵士原所犯搶奪案件聲請交付審判，經原審法院110年度聲
    判字第98號裁定以抗告人逾法定期間為由，駁回其聲請。抗
    告人雖以其未收受寄存送達通知為由，聲請回復原狀。惟查
    ：㈠抗告人自民國93年1月20日起至110年10月1日間，均設籍
    於臺北市○○區○○路0段000號2樓，此有原審法院110年10月1
    日查詢抗告人之個人戶籍資料（完整姓名）查詢結果在卷可
    稽；參以抗告人於上開搶奪案件歷次警詢時，均陳明設籍並
    居住於上址，因而臺灣高等檢察署（下稱高檢署）110年度
    上聲議字第5714號處分書於110年7月30日送達上址，惟因無
    人收受處分書，乃寄存送達於臺北市政府警察局文山第二分
    局興隆派出所（下稱興隆派出所），自寄存翌日起算，經10
    日即於110年8月9日發生送達效力；又參諸抗告人於送達期
    間並無在監所之情形，此有本院在監在押全國紀錄表附卷可
    稽，可知已生送達之效力，聲請交付審判之期間，即自發生
    送達效力日之翌日即110年8月10日起算，至於其後抗告人實
    際有無至警察機關領取該處分書，或至警察機關領得處分書
    之時日為何，均非所問，則抗告人遲至110年8月31日方具狀
    向原審法院聲請交付審判，已逾法定期間甚明。㈡上揭高檢
    署處分書之送達證書已載明將處分書正本寄存於興隆派出所
    ，並作送達通知書兩份，一份黏貼於受送達人住居所、事務
    所、營業所或其就業處所門首，另一份置於該送達處所信箱
    或其他適當位置，可徵該處分書已合法送達至抗告人上揭戶
    籍地。參以抗告人在110年9月28日所提刑事聲請回復原狀狀
    所載之住址，仍同為該戶籍地，其前於刑事聲請再議狀中亦
    載為相同地址，且前經臺灣士林地方檢察署（下稱士林地檢
    署）送達不起訴處分書時，同係寄存送達至該址，並經抗告
    人於110年6月20日21時17分由本人領取。準此，抗告人既未
    向士林地檢署或高檢署陳報其他送達地址，其戶籍地址亦迄
    無變更，且抗告人確因實際居住上址並曾收受上揭不起訴處
    分文書，尚難認抗告人有何不可歸責於己之事由致不能收受
    送達之情事。抗告人雖稱其係於110年8月22日方至警局收受
    上開處分書，然抗告人聲請交付審判之期間，非以抗告人實
    際至警察機關領得判決之時作為起算時點，而係以寄存之日
    起經10日即視為抗告人已收受處分書並生合法送達效力，故
    抗告人所指，顯與法律規定之要件不合，自無理由。此外，
    聲請意旨復未載明有何非因其過失致遲誤期間之情事，堪認
    本件聲請交付審判期間之遲誤係因抗告人自己過失所致，不
    符合刑事訴訟法第67條「非因過失」之要件，抗告人猶執前
    詞聲請回復原狀，顯屬無據，應予駁回等語。
二、抗告意旨略以：抗告人實因未收到寄存送達通知書，而不知
    高檢署110年度上聲議字第5714號處分書已於110年7月30日
    寄存於興隆派出所，致無從至派出所領取。嗣因抗告人於11
    0年8月22日去領取另一件寄存送達的信時，員警才告知有此
    件高檢署寄存送達的信，所以非因抗告人過失所致而遲誤法
    定期間。爰請撤銷原裁定，更為適當之裁定云云。
三、按非因過失，遲誤上訴、抗告或聲請再審之期間者，於其原
    因消滅後5日內，得聲請回復原狀；因遲誤上訴或抗告或聲
    請再審期間而聲請回復原狀者，應以書狀向原審法院為之；
    非因過失遲誤期間之原因及其消滅時期，應於書狀內釋明之
    ；聲請回復原狀，應同時補行期間內應為之訴訟行為，刑事
    訴訟法第67條第1項、第68條分別定有明文。所稱回復原狀
    ，係以當事人本有不能遵守上訴、抗告等法定期限之情形為
    前提，如因法院未履行送達裁判程序，以致上訴、抗告等法
    定期間無從開始進行者，自不發生回復原狀問題。是以，刑
    事訴訟法第67條第1項所定「非因過失，遲誤上訴、抗告或
    聲請再審之期間者，於其原因消滅後5日內，得聲請回復原
    狀」之規定，係指已經合法送達之案件，非因過失，遲誤上
    訴等期間者而言。倘未經合法送達之案件，即不發生回復原
    狀問題（最高法院110年度台抗字第1174號裁定意旨參照）
    。
四、經查，抗告意旨以抗告人未能收到高檢署110年度上聲議字
    第5714號處分書之寄存送達通知書，故不知該處分書已寄存
    於興隆派出所，其無從至該派出所領取為由，據以聲請回復
    原狀。是依抗告意旨所指，既謂抗告人並未收到寄存送達通
    知書，乃係主張寄存送達為不合法。然揆諸前揭規定與說明
    ，回復原狀之聲請係以合法送達為前提，則抗告人據此聲請
    回復原狀，即與回復原狀之要件不合，自無准予回復原狀之
    餘地。
五、綜上所述，原裁定駁回抗告人回復原狀之聲請，理由雖有不
    同，結果並無異致。是抗告意旨仍憑己意，任意指摘原裁定
    不當，為無理由，應予駁回。
據上論斷，應依刑事訴訟法第412條，裁定如主文。
中　　華　　民　　國　　110 　年　　11　　月　　24　　日
　　　　　　　　　刑事第九庭  審判長法　官  潘翠雪
　　　　　　　　　　　　　　　　　  法　官  陳俞婷
　　　　　　　　　　　　　　　　　  法　官  陳信旗
以上正本證明與原本無異。
不得再抗告。
                                    書記官  董佳貞
中　　華　　民　　國　　110 　年　　11　　月　　24　　日